---
title: "time library"
author: "muscle"
date: '2016-12-29'
output:
  word_document: default
  html_document: default
---

```{r setup, include=FALSE}
knitr::opts_chunk$set(echo = TRUE)
```

本文整理了R语言中与时间数据处理相关的基础函数与主流R包。以代码使用说明为主，以供参考之用。


#Ⅰ日期和时间对象
***
## 1.1 日期对象
Date 用来表示日期对象，仅反映年月日，不反应时分秒的时间信息以及时区信息。
```{r}
Sys.Date()  # 获得系统当前日期
format(Sys.Date(), "%a %b %d")  # 日期格式化
as.Date("2017-01-01", format = "%Y-%m-%d")  # 将字符串对象转化为日期对象

```
## 1.2 时间对象
POSIX类时间对象，包含日期、时间以及时区信息。
1. POSIXct: 以1970-01-01 00:00:00 为起点的秒数 
2. POSIXlt: 将时间和日期独立存储在不同的向量中

```{r warning=FALSE}
Sys.time()  # 获取系统当前时间
ISOdate(2016,12,30)  # 输入年、月、日获得时间
iso.date <- ISOdatetime(2016,12,30,9,40,1)  # 输入年、月、日、时、分、秒获得精确时间
julian(iso.date)  # 儒略日期
julian(Sys.Date())  # 儒略日期


iso.date.xlt <- as.POSIXlt(iso.date)  # 可取子集的时间类型
iso.date.xlt$mday
iso.date.xlt$mon  # 0 = JANUARY
iso.date.xlt$year + 1900
iso.date.xlt$yday
iso.date.xlt$wday
iso.date.xlt$hour
iso.date.xlt$min
iso.date.xlt$sec
```


#Ⅱ时间数据处理
***
## 2.1 基础函数
格式化参数：

| symbol | 说明 | eg |
|---|-----------------------|----------|
| %d |数字表示的日期（0~31） | 例如01~31|
| %a |缩写的星期名 | 例如Mon|
| %A |非缩写的星期名 | 例如Monday|
| %m |月份（00~12） | 例如00~12|
| %b |缩写的月份 | 例如Jan|
| %B |非缩写的月份 | 例如January|
| %y |两位数的年份 | 例如07|
| %Y |四位数的年份 | 例如2007|

默认的日期格式为yyyy-mm-dd

```{r}
# 格式化函数 format()
format(Sys.Date(),format = "%B %d %Y") # 格式化当前日期

# `-`
startdate <- as.Date("2004-02-12")
enddate <- as.Date("2011-01-22")
days <-enddate - startdate;days

# difftime() 计算时间间隔
today <- Sys.Date()
dob <- as.Date("1956-10-12")
difftime(today, dob, units="weeks")

```


## 2.2 zoo
zoo对象为xts以及其它大部分时间类对象的基类，zoo对象的基础操作（时间索引、na值处理、zoo对象构造等）需要掌握，数据操作类方法了解即可（这类操作总是可以在xts包中找到更好的替代）。

```{r}
library(zoo)
```
#### 2.2.1 构造zoo对象
zoo对象包括数据和时间索引两个部分
```{r warning=FALSE}
date <- as.Date("2016-12-29") + c(1,3,4,6,8)
data <- runif(length(date)) 
(z <- zoo(data, date))

zoo(matrix(1:15,3), 0:9)  #矩阵形式

```

#### 2.2.2 构造zooreg对象
```{r}
zooreg(1:16, frequency = 365, start = c(1991,1))

```

#### 2.2.3 zoo对象数据操作

```{r warning=FALSE}
# read.zoo()  以zoo格式读入数据

coredata(z)  # coredata 取出zoo对象的数据部分

index(z)  # index 取出zoo对象的索引部分

window(z, index = index(z)[1:3], start = as.Date("2016-12-29"))  # window 按时间筛选数据

(y1 <- zoo(matrix(1:10, ncol = 2), 1:5))
(y2 <- zoo(matrix(runif(10), ncol = 2), 3:7))

merge(y1, y2, all = F)  # 仅合并索引相同的值
merge(y1, y2, all = F, suffixes = c("a","b"))  # 仅合并索引相同的值,并命名
merge(y1, y2, all = T)  # 按照索引合并所有数据，空缺值以NA表示
merge(y1, y2, all = T, fill = "mis")  # 按照索引合并所有数据，空缺值以mis表示

```

#### 2.2.4 时间数据处理函数
```{r}
# 按特定时间分割，进行数据操作，具体见帮助文档
# aggregate()

# 计算移动平均值,具体见帮助文档
# rollapply()

# 区间分割
## example time series:
set.seed(0)
flow <- ts(filter(rlnorm(200, mean = 1), 0.8, method = "r"))

## highlight values above and below thresholds.
## this draws on top using semi-transparent colors.
rgb <- hcl(c(0, 0, 260), c = c(100, 0, 100), l = c(50, 90, 50), alpha = 0.3)
plot(flow)
xblocks(flow > 30, col = rgb[1]) ## high values red
xblocks(flow < 15, col = rgb[3]) ## low value blue
xblocks(flow >= 15 & flow <= 30, col = rgb[2]) ## the rest gray

```

#### 2.2.5 缺失值处理函数
```{r}
# 缺失值填充(自定义填充方法)
z <- zoo(c(NA, 2, NA, 1, 4, 5, 2, NA))
na.fill(z, "extend")
na.fill(z, c("extend", NA))
na.fill(z, -(1:3))
na.fill(z, list(NA, NULL, NA))

# 缺失值替换，具体见帮助文档
# ?na.locf()  # 用NA值的前一项或后一项填充)
# na.aggregate()  # 统计量替换
# na.approx()  # 差值替换

# na.StructTS()  # 用季节Kalman滤波替换NA
z <- zoo(c(NA, 2, NA, 1, 4, 5, 2, NA))
na.trim(z)  # 去除边界上的NA值

```

#### 2.2.6 输出格式
```{r}
# 年-季度
x <- as.yearqtr(2000 + seq(0, 7)/4)
x

format(x, "%Y Quarter %q")
as.yearqtr("2001 Q2")
as.yearqtr("2001 q2") # same
as.yearqtr("2001-2") # same

# 年-月
x <- as.yearmon(2000 + seq(0, 23)/12)
x

as.yearmon("mar07", "%b%y")
as.yearmon("2007-03-01")
as.yearmon("2007-12")


```


## 2.3 xts
```{r}
library(xts)
```
#### 2.3.1 定义xts对象
```{r}
data("sample_matrix")
head(sample_matrix)
temp.xts <- as.xts(sample_matrix, descr = "xts data set")
str(temp.xts)
```

#### 2.3.2 xts对象基本操作
```{r}
head(temp.xts['2007'])  # 按年份筛选
head(temp.xts['2007-03'])  # 按月份筛选
head(temp.xts['2007-03-06/2007-03-09'])  # 按时间区间筛选
plot(temp.xts)  # 默认对第一类数据绘图
plot(temp.xts, type = "candles")  # 绘制k线图

```


#### 2.3.3 xts包基本函数

```{r warning=FALSE}
firstof(2016)  # 自上而下（年，月，日），最初时间
lastof(2016)  # 自上而下（年，月，日），最末时间
firstof(2016,10)
lastof(2016,10)   
.parseISO8601('2016')  # 生成成对边界时间

time.index <- timeBasedSeq('2017-01-01/2017-02-01')  # 生成日期序列,以日为间隔
head(time.index)
time.index <- timeBasedSeq('2017-01-01/2017-02-01 01:01')  # 生成日期序列,以分为间隔
head(time.index)

time.xts <- xts(runif(10), time.index[1:10])  # 利用时间索引构造xts对象
indexClass(time.xts)

indexFormat(time.xts) <- "%Y-%b-%d %H:%M:%OS3"  # 调整日期的显示格式
head(time.xts)

.indexhour(time.xts)  # 按小时取索引时间
.indexmin(time.xts)  # 按分钟取索引时间

align.time(Sys.time() + 1:30, 10)[1:12]  # 规格化时间序列，10秒
align.time(Sys.time() + 1:60, 10)[1:12]  # 规格化时间序列，60秒


time.xts <- xts(runif(365), timeBasedSeq('2017-01-01/2017-12-31') )  
start(time.xts)  # 开始时间
end(time.xts)  # 结束时间
periodicity(time.xts)  # 取出按日划分的时间范围

# 时间统计
ndays(sample_matrix)
nweeks(sample_matrix)
nmonths(sample_matrix)
nquarters(sample_matrix)
nyears(sample_matrix)

```


#### 2.3.4 xts包数据处理函数
```{r}
temp.xts <- xts(runif(365), timeBasedSeq("2017-01-01/2017-12-31"))
```


##### (1)切分数据
```{r}
to.period(temp.xts)  # 切分数据，默认按月
endpoints(temp.xts)  # 按间隔分割索引数据
endpoints(temp.xts, "days", k = 7)  # 按7天分割
endpoints(temp.xts, "weeks")  # 按周分割
endpoints(temp.xts, "months")  # 按月分割

temp.xts.split <- split(temp.xts)  # 切片，默认按照月份进行分割
head(temp.xts.split[[1]])
```


##### (2)计算函数

```{r}

apply.monthly(temp.xts, mean)  # 按月切分，计算
apply.quarterly(temp.xts, mean)  # 按季切分，计算

temp.xts <- na.omit(temp.xts)
endpois <- endpoints(temp.xts, "weeks")  # 按周分割
period.apply(temp.xts, INDEX = endpois, mean)[1:6]  # 按切分间隔施加处理
period.max(na.omit(temp.xts), INDEX = endpois)[1:6]  # 计算周期为7天的最大值
period.min(na.omit(temp.xts), INDEX = endpois)[1:6]  # 计算周期为7天的最小值
period.prod(na.omit(temp.xts), INDEX = endpois)[1:6]  # 计算组内元素的累积


```

##### (3)数据合并
```{r}
a.xts <- xts(runif(6), timeBasedSeq("2017-01-01/2017-01-06"))
b.xts <- xts(runif(6), timeBasedSeq("2017-01-04/2017-01-09"))
merge(a.xts, b.xts, join = "inner")  # 合并，内连接
merge(a.xts, b.xts, join = "outer")  # 合并，全连接，缺失值用NA填补
```


##### (4)功能函数
```{r}
# 时间格式判断函数
timeBased("2017-01-01")  # 判断数据是否为时间格式
timeBased(as.Date("2017-01-01"))

# 生成时间序列
timeBasedSeq('2017/2029')  # 年
timeBasedSeq('201701/2029')[1:6]  # 月
timeBasedSeq('20170101/2029')[1:6]  # 日
timeBasedSeq("20170101 0101",length.out = 30)

# 按索引取数据
first(time.xts, 3)
last(time.xts, 3)
last(time.xts, "1 week")

# 滞后函数
time.xts[1:6]
lag(time.xts)[1:6]

# 差分函数
diff(time.xts)[1:6]

# 顺序检查函数
isOrdered(time.xts, increasing = T)

# 时间维度上的唯一索引
ds <- options(digits.secs=6) # so we can see the change
(x <- xts(1:10, as.POSIXct("2011-01-21") + c(1,1,1,2:8)/1e3))
make.index.unique(x)
options(ds)

# 时区查询
indexTZ(temp.xts)
tzone(temp.xts)
```


#### 2.3.5 xts缺失数据处理
```{r}
temp.xts[c(2,3,4,6,10)] <- NA
head(temp.xts)
na.locf(temp.xts)[1:6]  # 用NA值的前一个非空值填补缺失值
na.locf(temp.xts, fromLast = T)[1:6]  # 用NA值的后一个非空值填补缺失值

```

## 2.4 lubridate
```{r}
library(lubridate)
```

#### 2.4.1 提取日期和时间成分

```{r}
(time.lub <- Sys.time())
year(time.lub)
month(time.lub)
day(time.lub)
hour(time.lub)
minute(time.lub)
wday(time.lub, label = T)
```

#### 2.4.2 格式转化
将不同顺序排列的日期字符串转化为标准的日期对象。

```{r warning = FALSE}
# 日期成分的各种排列
ymd("20170102")
mdy("01022017")
dmy("02012017")

# 日期成分的各种分隔
ymd("2017/01/02")
mdy("01:02:2017")
dmy("02*01*2017")

# 时间数据
ymd_hms("20170102121212")
ymd_hms("2017/01/02121212")
mdy_hms("01/02/2017 12:12:12")


```

#### 2.4.3 时区

* tz：提取时间数据的时区
* with_tz：将时间数据转换为另一个时区的同一时间
* force_tz：将时间数据的时区强制转换为另一个时区

#####(1)显示不同时区的相同时刻
```{r}
(meeting <- ymd_hms("2017-01-03 09:00:00", tz = "Pacific/Auckland"))
with_tz(meeting, "Asia/Taipei")    #显示不同的时区相同的时刻
```

#####(2)不改变时刻的同时改变时区
```{r}
(mistake <- force_tz(meeting, "America/Chicago"))
```

#### 2.4.4 时间间隔
#####(1)定义时间区间对象
lubridate中定义了两种时间跨度类分别应用与连续时间和周期性时间。
```{r}
(time.span <- interval(ymd(20160504), ymd(20170103)))
ymd(20160504) %--% ymd(20170103)
```

#####(2)时间区间计算
```{r}
# 时间间隔
as.period(time.span)
# 时间间隔内的秒数
time.span/dminutes(1)

```

#### 2.4.5 时间相关计算

#####(1)基本计算
```{r}
minutes(2)  # 分钟
dminutes(2)  # 分钟跨度内的秒数

hours(2)  # 小时
dhours(2)  # 小时跨度内的秒数

years(2)  # 年
dyears(2)  # 年跨度内的秒数

ymd('20160228')+dyears(1)  # 可以直接加减计算
ymd('20160228')+years(1)  # 可以直接加减计算

leap_year(2016)  # 判断是否为闰年

yday(Sys.Date())  # 返回输入日期为当年的第几天

```
**attention：**

时段类函数，它可以处理三类对象，分别是：
* interval：最简单的时段对象，它由两个时点数据构成。
* duration：去除了时间两端的信息，纯粹以秒为单位计算时段的长度，不考虑闰年和闰秒，它同时也兼容基本包中的difftime类型对象。
* period：以较长的时钟周期来计算时段长度，它考虑了闰年和闰秒，适用于长期的时间计算。

从两个时点生成一个interval时段数据
```{r}
x <- ymd('2016-11-20');x
y <- interval(x, ymd("2017-01-03"));y
# 从interval格式转为duration格式
as.duration(y)
# 时点+时段生成一个新的时点
now() + as.duration(y)
# 10天后的时间数据
now() + ddays(10)
```

几个月和几年的长度常常这样做算术他们可以直观的改变。考虑一个简单的操作，January 31st + one month。如果答案是：
* February 31st （不存在）
* March 4th （1月31日以后31天），或
* February 28th （假设它不是一个闰年）
上述情况为一些无效的日期，为使lubridate尽可能一致，如果加上或减去一个月或一年创建一个无效的日期，lubridate将返回NA
针对于这些问题使用特殊的二元计算符：%m+%和%m-%，其中%m+%和%m-%可以对日期进行自动回滚因此可以追溯到在真实情况下一个
月的最后一天。
```{r}
jan31 <- ymd("2013-01-31")
jan31 + months(0:11)
floor_date(jan31, "month") + months(0:11) + days(31)
jan31 %m+% months(0:11)
```

##### (2)二元操作符
```{r}
# %within%
int <- interval(ymd("2001-01-01"), ymd("2002-01-01"))
int2 <- interval(ymd("2001-06-01"), ymd("2002-01-01"))

ymd("2001-05-03") %within% int # TRUE
int2 %within% int # TRUE
ymd("1999-01-01") %within% int # FALSE

```



























